# 请教陈版，政府补助的定义问题

提问人：jchen609 时间：2022-02-15 10:54:37
陈版您好，请问政府补助的认定中，银行水单的付款方必须是政府机构吗？比如下文该笔补助的支付方是培训机构（市某技师学院），而不是政府机构，请问该笔补助符合“企业从政府无偿取得货币性资产或非货币性资产”的定义吗？
市三高企业、重点企业按规定组织“一企一策”职工职业技能培训，并于 2021 年 3 月 31 日前按相关规定开设“一企一策”培训班并完成培训的，将按每人 2000 元标准给予企业补贴。而企业则可结合生产实际和职工意愿，灵活开展工匠精神、法律道德、质量意识、安全环保和疫情防控等培训。企业主体可登录市人力资源和社会保障局公共服务平台提交相关申报材料。对完成培训和考核任务的企业，人社部门将尽快将补贴发放到位。

回答人：chenyiwei
政府补助的直接支付方不一定是政府部门，也可能是受政府部门委托的机构，在政府部门的授权范围内代为办理款项拨付事宜。建议向培训机构（市某技师学院）和当地人社部门查询核实款项的最终资金来源、性质和用途。